臺灣新北地方法院板橋簡易庭民事判決
110年度板簡字第2761號
原      告  江碧珠  
被      告  黃素貞  
上列當事人間請求損害賠償事件，於民國111年1月19日言詞辯論
終結，本院判決如下：
    主  文
原告之訴及假執行之聲請均駁回。
訴訟費用由原告負擔。
    事  實  及  理  由
一、原告主張：訴外人葉照明強暴原告，原告被訴外人葉照明及
    被告設計騙錢、騙身是事實，為此，爰依侵權行為之法律關
    係訴請被告給付原告新臺幣（下同）20萬元，及自起訴狀繕
    本送達翌日起至清償日止，按年息百分之5計付遲延利息。
二、被告則以：根本沒有原告所述任何侵權行為事實，並聲明：
    原告之訴駁回。
三、按因故意或過失，不法侵害他人之權利者，負損害賠償責任
    ，民法第184條第1項前段定有明文。次按當事人主張有利於
    己之事實者，應就其事實有舉證責任，民事訴訟法第277條
    有明文規定；又主張法律關係存在之當事人，須就該法律關
    係發生所須具備之特別要件，負舉證責任。民事訴訟如係由
    原告主張權利者，應先由原告負舉證之責，若原告先不能舉
    證，以證實自己主張之事實為真實，則被告就其抗辯事實即
    令不能舉證，或其所舉證據尚有疵累，亦應駁回原告之請求
    （最高法院17年上字第917號判例要旨參照）。申言之，侵
    權行為所發生之損害賠償請求權，應具備加害行為、侵害權
    利、行為不法、致生損害、相當因果關係、行為人具責任能
    力及行為人有故意或過失等成立要件，若任一要件有所欠缺
    ，即無侵權行為責任之可言，且原告應就上開要件負舉證責
    任。
四、原告主張之上開事實，固據其提出照片、名片暨印鑑登錄證
    、繼承系統表、潤滑油、甲魚精等件為證，然被告究竟如何
    侵害原告之權利、損害之數額等等，原告並未能舉證證明有
    原告所述之侵權行為事實。揆諸上開說明，本件並無證據證
    明被告有原告所述侵權行為之事實。是原告主張被告應負損
    害賠償責任云云，並不足採。
五、從而，原告依侵權行為之法律關係，請求被告應給付原告新
    臺幣20萬元，及自起訴狀繕本送達翌日起至清償日止，按年
    息百分之5計算之利息，為無理由，應予駁回。原告之訴既
    經駁回，其假執行之聲請已失所附麗，應併予駁回。
六、本件事證已臻明確，兩造其餘攻擊防禦方法及所提之證據，
    核與判決結果無影響，毋庸再予一一論述，附此敘明。
七、結論：原告之訴為無理由，依民事訴訟法第78條，判決如主
    文。
中　　華　　民　　國　　111  　年　　2　　月　　16　　日
臺灣新北地方法院板橋簡易庭
法  官  呂安樂
以上為正本係照原本作成。
如不服本判決，應於送達後20日內，向本院提出上訴狀並表明上
訴理由，如於本判決宣示後送達前提起上訴者，應於判決送達後
20日內補提上訴理由書（須附繕本）。
中　　華　　民　　國　　111  　年　　2　　月　　16　　日
書記官  陳佩瑩